ro-RO: Casă și grădină > Piscină și spa > Accesorii pentru piscină și spa > Prelate pentru piscină și prelate pentru sol: Prelate pentru sol; Prelate pentru piscină
it: Casa e giardino > Piscine e spa > Accessori piscina e spa > Coperture e teli per piscine: Panni per terra; Coperture per piscine
lt-LT: Namai ir sodas > Baseinai ir SPA > Baseinų ir SPA priedai > Baseino dangos ir patiesalai: Patiesalai; Baseinų dangos
zh-CN: 家居与园艺 > 泳池/水疗 > 泳池/水疗配件 > 水池盖: 盖布; 泳池罩
sk-SK: Dom a záhrada > Bazény a vírivky > Príslušenstvo pre bazény a vírivky > Plachty na bazény a podložky pod bazény: Podložky pod bazény; Plachty na bazény
sv: Hem och trädgård > Pool och spa > Pool- och spatillbehör > Poolskydd: Markdukar; Pooltäckning
fr: Maison et jardin > Piscine et spa > Accessoires pour piscines et spas > Bâches de piscines et tapis de sol: Tapis de sol; Bâches de piscine
hu: Otthon és kert > Medence és fürdő > Medence- és fürdőkiegészítők > Medencetakarók és talajtakarók: Talajtakarók; Medence-takarók
pl: Dom i ogród > Baseny i spa > Akcesoria do basenów i spa > Osłony do basenów i maty pod baseny: Maty pod baseny; Osłony do basenów
cs: Dům a zahrada > Bazény a lázně > Bazény a lázně – příslušenství > Kryty na bazény a plachty pod bazény: Plachty pod bazény; Kryty na bazény
th: บ้านและสวน > สระว่ายน้ำและสปา > อุปกรณ์สระว่ายน้ำและสปา > ผ้าคลุมสระว่ายน้ำและผ้ารองพื้น: ผ้ารองพื้น; ผ้าคลุมสระว่ายน้ำ
el: Σπίτι & κήπος > Πισίνα & Spa > Αξεσουάρ πισίνας & σπα > Καλύμματα & προστατευτικά πισίνας: Προστατευτικά πισίνας; Καλύμματα πισίνας
pt-BR: Casa e jardim > Piscina e spa > Acessórios para piscinas e spa > Capas para piscina e plástico para forrar chão: Plástico para forrar chão; Capas para piscina
da: Hjem og have > Pool og spa > Pool og spa – tilbehør > Poolovertræk og jordbetræk: Jordbetræk; Poolovertræk
nb: Hjem og hage > Basseng og spa > Tilbehør for basseng og spa > Bassengtrekk og jorddekker: Jorddekker; Bassengtrekk
fi: Koti ja puutarha > Uima-allas ja spa > Uima-allas- ja spa-tarvikkeet > Uima-altaan peitteet ja pohjakankaat: Pohjakankaat; Uima-altaan peitteet
ko: 가정/원예 용품 > 수영장/스파 > 수영장/스파 부대용품 > 수영장 덮개/방수천: 방수천; 수영장 덮개
ru: Дом и сад > Бассейны и джакузи > Аксессуары для бассейнов и джакузи > Накрытия и подложки для бассейнов: Подложки для бассейнов; Накрытия для бассейнов
ja: ホーム・ガーデン > プール・スパ > プール・スパ関連用品 > プールカバー・グランドクロス: グランドクロス; プールカバー
pt-PT: Casa e jardim > Piscina e spa > Acessórios de piscina e spa > Coberturas de piscina e de pavimento: Coberturas de pavimento; Coberturas de piscina
sl-SI: Dom in vrt > Bazeni in kopališča > Dodatki za bazene in kopališča > Pokrivala in talne podloge za bazene: Talne podloge; Pokrivala za bazene
tr: Ev ve Bahçe > Havuz ve Spa > Havuz ve Spa Aksesuarları > Havuz Brandaları ve Zemin Bezleri: Zemin Bezleri; Havuz Brandaları
en: Home & Garden > Pool & Spa > Pool & Spa Accessories > Pool Covers & Ground Cloths: Ground Cloths; Pool Covers
es: Casa y jardín > Piscina y spa > Accesorios para piscinas y jacuzzis > Cubiertas para piscina: Paños para suelo; Cubiertas para piscinas
zh-TW: 居家和庭園 > 泳池與 SPA > 泳池/SPA 配件 > 泳池蓋/草地蓋布: 草地蓋布; 泳池蓋
de: Heim & Garten > Pool & Spa > Pool- & Whirlpool-Zubehör > Poolabdeckungen & -unterlagen: Poolunterlagen; Poolabdeckungen
bg-BG: Дом и градина > Басейн и спа > Аксесоари за басейн и спа > Покривала и подложки за басейни: Подложки за басейни; Покривала за басейни
nl: Huis en tuin > Zwembaden en spa's > Accessoires voor zwembaden en spa's > Zwembadhoezen en grondkleden: Grondkleden; Zwembadhoezen
vi: Nhà và vườn > Bể bơi và spa > Phụ kiện bể bơi và spa > Tấm phủ và lót hồ bơi: Tấm lót; Tấm phủ hồ bơi
hr-HR: Dom i vrt > Bazeni i toplice > Oprema za bazen i toplice > Pokrivači i podloge za bazen: Podloge za bazen; Pokrivači za bazene